【裁判字號】    90,易,1238
【裁判日期】    900604
【裁判案由】    竊盜等
【裁判全文】
臺灣高雄地方法院刑事判決                        九十年度易字第一二三八號
    公  訴  人  臺灣高雄地方法院檢察署檢察官
    被      告  丙○○○
    被      告  甲○○
右列被告等因竊盜等案件，經檢察官提起公訴（八十九年度偵字第二五六二五號），
本院判決如左：
    主  文
丙○○○、甲○○共同竊盜，丙○○○處有期徒刑參月，甲○○處有期徒刑伍月，如
易科罰金，均以佰元折算壹日。
    事  實
一、緣丙○○○積欠甲○○新臺幣（下同）七萬元，民國八十九年十月六日晚間十二
    時許，甲○○至丙○○○位於高雄市前鎮區鎮○○街三九五巷十九號一樓之三家
    中追償債務時，丙○○○表示無力償還，甲○○遂提議竊取家人之信用卡預借現
    款供清償，獲丙○○○首肯，其等便共同基於不法所有之犯意聯絡，由丙○○○
    至女兒乙○○之房間，趁乙○○不在時，徒手竊取乙○○所有之香港上海匯豐銀
    行（以下簡稱匯豐銀行）信用卡（卡號：0000000000000000號
    ）一張及密碼資料，得手後交予甲○○。甲○○取得該信用卡及密碼資料後，與
    丙○○○共同基於意圖為自己不法所有之概括犯意聯絡，由甲○○自同年十月七
    日零時三十七分起，至同年月八日下午四時三十分許，連續五次，前往高雄市前
    鎮區○○○路六號之匯豐銀行自動提款機處，將上開信用卡插入自動提款機，並
    鍵入密碼，表示乙○○預借現金之不正方法，除其中第五次未遂外，其餘四次均
    致使匯豐銀行陷於錯誤，而如數交付所預借之現金各一萬元、一萬元、五千元、
    五千元，得款後，供己花用殆盡。嗣為乙○○察覺信用卡遭竊，報警處理，警方
    調閱提款機錄影帶循線查知上情。
二、案經乙○○訴由高雄市政府警察局前鎮分局報請臺灣高雄地方法院檢察署檢察官
    偵查起。
    理  由
一、右開事實，業據被告丙○○○、甲○○分別於警訊、偵查及本審理中坦承不諱，
    核與告訴人乙○○指訴情節相符，並有匯豐銀行信用卡消費對帳單一紙、自動櫃
    員機所設錄影機拍錄到被告甲○○以信用卡借款畫面之翻拍照片二紙在卷可稽，
    本件事證明確，被告二人犯行均堪認定。
二、核被告丙○○○、甲○○所為，皆係犯刑法第三百二十一條第一項竊盜罪及同法
    第三百三十九條之二第一項之利用自動付款設備詐欺罪。被告等先後多次由自動
    付款設備取得他人之物之行為，時間緊接，反覆為之，所犯係構成要件相同之罪
    ，顯係基於概括犯意而為，為連續犯，依刑法第五十六條規定論以一罪，並加重
    其刑。而被告丙○○○與甲○○，就前述竊盜與詐取自動付款設備內之金錢行為
    間，有犯意聯絡及行為分擔，應論以共同正犯。又被告等所犯上揭二罪間，有方
    法、結果之牽連關係，均應依刑法第五十五條規定，從一重之竊盜罪論斷。被告
    丙○○○部分，公訴人雖漏引刑法第三百三十九之二第一項，惟被告丙○○○所
    犯上開二罪既有方法結果之牽連關係，本院自得併予審酌引用。茲審酌被告丙○○○為圖免除債務，擅自竊取女兒之信用卡交予他人；另被告甲○○為前述竊取
    信用卡之建議，破壞告訴人家人間之和諧信賴，另斟酌其提領之次數、金額，確
    實有前述債權債務關係，因一時貪欲失慮，告訴人乙○○表明堅持告訴、其等犯
    罪後已坦承犯行及其他一切情狀，分別量處如主文所示之刑。而被告丙○○○、
    甲○○犯罪行為後，刑法第四十一條已於九十年一月四日修正，同年月十日公佈
    ，同年月十二日施行，修正後第四十一條第一項規定：「犯最重本刑為五年以下
    有期徒刑之刑之罪，而受六個月以下有期徒刑或拘役之宣告，因身體、教育、職
    業、家庭之關係或其他正當事由，執行顯有困難者，得以一元以上三元以下折算
    一日，易科罰金。但確因不執行所宣告之刑，難收矯正之效，或難以維持法秩序
    者，不在此限。」，被告丙○○○、甲○○所犯上述之罪，係為五年以下有期徒
    刑之罪，且科處六個月以下有期徒刑，其等前開行為時間，雖在上開條文修正生
    效前，然依刑法第二條第一項前段規定，行為後法律有變更者，原則上適用裁判
    時之法律，復經新、舊法比較結果，以新修正之條文對於易科罰金之條件有利於
    行為人，故依刑法第二條第一項前段規定，就上述宣告之刑，均諭知易科罰金之
    折算標準。
據上論結，應依刑事訴訟法第二百九十九條第一項前段、刑法第二十八條、第五十六
條、第二條第一項前段、第三百二十條第一項、第三百三十九條之二第一項、第五十
五條、修正後刑法第四十一條第一項前段，罰金罰鍰提高標準條例第一條前段、第二
項，判決如主文。
本案經檢察官顏漢文到庭執行職務。
中      華      民      國      九十    年      六      月      四      日
                                      臺灣高雄地方法院刑事第七庭
                                          法  官  何  秀  燕
右正本證明與原本無異。
如不服本判決，應於判決送達後十日內，向本院提出上訴狀。
                                          書記官  邱  靜  銘
中      華      民      國      九十    年      六      月      四      日
附錄本案判決論罪科刑之法條
刑法第三百二十條第一項：
 (普通竊盜罪、竊佔罪)
意圖為自己或第三人不法之所有，而竊取他人之動產者，為竊盜罪，處五年以下有期
徒刑、拘役或五百元以下罰金。
刑法第三百三十九條之二第一項：
意圖為自己或第三人不法之所有，以不正方法由自動付款設備取得他人之物者，處三
年以下有期徒刑、拘役或一萬元以下罰金。


司法院資訊處製作；財團法人民間司法改革基金會備份。
